Config:
  hfst:
    Gen: ../../../src/generator-gt-norm.hfst
    Morph: ../../../src/analyser-gt-norm.hfst
#  xerox:
#    Gen: ../../../src/generator-gt-norm.xfst
#    Morph: ../../../src/analyser-gt-norm.xfst
#    App: lookup

Tests:





  Noun - kielâs: # 2A
    kielâs+N+Sg+Nom: kielâs
    kielâs+N+Sg+Gen: kiellas
    kielâs+N+Sg+Acc: kiellâs
    kielâs+N+Sg+Ill: kie´lâsân
    kielâs+N+Sg+Loc: kie´lâsist
    kielâs+N+Sg+Com: kie´lâsáin
    kielâs+N+Sg+Abe: kiellâsttáá
    kielâs+N+Ess: [kie´lâsin, kielâsin, kiellâsin]
    kielâs+N+Par: [kie´lâsid, kielâsid, kiellâsid]
    kielâs+N+Pl+Nom: kie´lâseh
    kielâs+N+Pl+Gen: kie´lâsij
    kielâs+N+Pl+Acc: kie´lâsijd
    kielâs+N+Pl+Ill: kie´lâsáid
    kielâs+N+Pl+Loc: kie´lâsijn
    kielâs+N+Pl+Com: kie´lâsijguin
    kielâs+N+Pl+Abe: kiel´lâsijttáá
